臺灣新竹地方法院刑事判決　　　　　　　 94年度訴字第311號
公　訴　人　臺灣新竹地方法院檢察署檢察官
被　　　告　甲○○
上列被告因違反毒品危害防制條例案件，經檢察官提起公訴（93
年度毒偵字第1451號、94年度毒偵字第768號），本院依簡式審
判程序判決如下：
    主  文
甲○○連續施用第一級毒品，累犯，處有期徒刑玖月；又連續施
用第二級毒品，累犯，處有期徒刑肆月；扣案吸食器組、玻璃
球壹個，均沒收之。應執行有期徒刑拾月；扣案吸食器組、玻
璃球壹個，均沒收之。
    事  實
一、甲○○前於民國91年間，因強盜案件，經本院以91年度重訴
    字第10號判處有期徒刑8月確定，復於92 年間，因竊盜案件
    ，經本院以92年度易字第372號判處有期徒刑7月確定，上開
    2案件經接續執行，於92年3月16日入監執行，並於93年5 月
    6日縮短刑期假釋出監，並付保護管束，於93年5月22日假釋
    期滿，因假釋未經撤銷視為執行完畢。
二、甲○○前於87年間，因施用毒品案件，經本院87年度毒聲字
    第1218號裁定送觀察、勒戒後，認無繼續施用毒品傾向，業
    經臺灣新竹地方法院檢察署檢察官以87年度偵字第8460及88
    年度偵字第903 號、第1362號為不起訴處分確定。復於89年
    間，因施用第二級毒品安非他命案件，經本院89年度毒聲字
    第1950號裁定送觀察、勒戒後，認有繼續施用毒品之傾向，
    經本院以89年度毒聲字第2534號裁定令入戒治處所施以強制
    戒治，嗣經執行強制戒治滿3 月後，經本院以90年度毒聲字
    第628號裁定停止強制戒治，所餘期間付保護管束，並於90
    年10月17日戒治期滿。其該次施用毒品犯行並由本院竹北簡
    易庭以89年度竹北簡字第342號判處有期徒刑4月確定。詎甲
    ○○猶不知戒斷毒癮，於強制戒治執行完畢釋放後5年內，
    仍基於施用第一級毒品海洛因及第二級毒品安非他命之概括
    犯意，自93年11月20日之某時起至94年3月18日晚上6時許止
    ，在新竹縣關西鎮○○街8巷4號朋友處、新埔鎮義民廟、水
    汴頭堤防旁等處，以將第一級毒品海洛因攙入香煙吸食方式
    及以吸食器吸食第二級毒品安非他命之方式，連續非法施用
    第一級毒品海洛因及第二級毒品安非他命多次，嗣為警分於
    93年11月23日下午2時40分許，在新竹縣新埔鎮義民廟旁；
    於94年3月18日晚上8時許，在新竹縣關西鎮○○街8巷4號內
    所查獲，並扣得吸食器3組、玻璃球1個，經分別接受採尿送
    驗結果，均呈嗎啡（海洛因之人體代謝物）及安非他命之陽
    性反應，始悉上情。
三、案經新竹縣警察局移送及新竹市警察局第一分局報告臺灣新
    竹地方法院檢察署檢察官偵查起訴。
    理  由
一、本件被告甲○○所犯違反毒品危害防制條例第10條第1項、
    第2項施用第一級、第二級毒品罪，係非死刑、無期徒刑、
    最輕本刑為3 年以上有期徒刑之罪，被告於本院準備程序進
    行中，就被訴事實為有罪之陳述，經本院合議庭認合於刑事
    訴訟法第273條之1第1項之規定，裁定進行簡式審判程序，
    合先敘明。
二、訊據被告甲○○對於上揭時、地連續施用第一級毒品海洛因
    及連續施用第二級毒品安非他命之事實，於本院審理時坦承
    不諱（參本院94年5月19日之審判筆錄），復有吸食器3組及
    玻璃球1個扣案可佐，其分於93年11月23日、94年3月18日所
    採集之尿液，分送檢驗結果，分呈嗎啡（海洛因之人體代謝
    物）及安非他命之陽性反應，有昭信科技顧問股份有限公司
    94 年1月24日之濫用藥物檢體檢驗報告1份、台北榮民總醫
    院臨床毒物科94年1月24日濫用藥物檢驗報告1份、台灣檢驗
    科技股份有限公司94年4月13日濫用藥物尿液檢驗報告1份新
    竹縣警察局辦理煙毒、麻醉藥品案尿液送驗受檢人真實姓名
    代號對照表暨送驗登記簿1紙、新竹市警察局辦理煙毒及麻
    醉藥品案尿液送驗受檢人真實姓名代號對照表暨送驗登記簿
    1紙可稽（參93年度毒偵字第1451號偵查卷第27頁、第38至
    40頁、本院卷）在卷可憑，是本案事證明確，被告自白亦與
    事實相符。
三、又被告甲○○前於87年間，因施用毒品案件，經本院87年度
    毒聲字第1218號裁定送觀察、勒戒後，認無繼續施用毒品傾
    向，業經臺灣新竹地方法院檢察署檢察官以87年度偵字第84
    60號及88年度偵字第903 號、第1362號為不起訴處分確定。
    復於89年間，因施用第二級毒品安非他命案件，經本院89年
    度毒聲字第1950號裁定送觀察、勒戒後，認有繼續施用毒品
    之傾向，經本院以89年度毒聲字第2534號裁定令入戒治處所
    施以強制戒治，嗣經執行強制戒治滿3 月後，經本院以90年
    度毒聲字第628 號裁定停止強制戒治，所餘期間付保護管束
    ，於90年10月17日戒治期滿。其該次施用毒品犯行並由本院
    竹北簡易庭89年度竹北簡字第342號判處有期徒刑4月確定等
    情，有上開不起訴處分書、判決書、刑案資料查註紀錄表、
    全國施用毒品案件紀錄表、受觀察勒戒人毒品及前科紀錄簡
    列表及臺灣高等法院被告全國前案紀錄表附卷可稽。是本案
    被告於強制戒治執行完畢釋放後5 年內再犯施用毒品之犯行
    ，應堪認定，自應依法論處。
四、核被告甲○○所為，係犯毒品危害防制條例第10條第1 項、
    第2 項之施用第一級、第二級毒品罪。至被告為施用第一級
    毒品海洛因及第二級毒品安非他命而持有該第一、二級毒品
    ，其持有之低度行為，均應為施用之高度行為所吸收，均不
    另論罪。又被告先後多次施用第一級毒品及第二級毒品犯行
    ，各時間緊接，手段相似，分別觸犯構成要件相同之罪名，
    顯均係基於概括犯意為之，均應依連續犯規定論以一連續施
    用第一級毒品罪、第二級毒品罪，並加重其刑。而被告所犯
    犯前開2罪，犯意各別，罪名互殊，應予分論併罰之。又被
    告甲○○前於民國91年間，因強盜案件，經本院以91年度重
    訴字第10號判處有期徒刑8月確定，復於92年間，因竊盜案
    件，經本院以92年度易字第372號判處有期徒刑7月確定，上
    開2案件經接續執行，於92年3月16日入監執行。93年5月6日
    縮短刑期假釋出監，並付保護管束，甫於93年5月22日假釋
    期滿，因假釋未經撤銷視為執行完畢，有臺灣高等法院被告
    全國前案紀錄表在卷可佐，其於5年以內再犯本件有期徒刑
    以上之2罪，均為累犯，應依刑法第47條規定加重其刑，並
    遞加重之。爰審酌被告素行不佳，前已因施用毒品案件，屢
    經觀察、勒戒及戒治，竟再度施用足以導致精神障礙及生命
    危險之成癮性毒品，是其經施以觀察勒戒仍無法使其戒斷毒
    癮，足見其缺乏拒用毒品之決心及悔改之意，兼以施用毒品
    危害施用者之神經中樞，使施用者產生幻聽及幻想之症狀，
    不僅對施用者之健康產生不良之影響，同時因幻聽及幻想結
    果亦可能使施用者對周遭之人施暴，對公共秩序產生危害，
    及其施用次數，犯後坦承犯行、態度尚可等一切情狀，量處
    如主文所示之刑，並定其應執行之刑。末扣案之食器3組及
    玻璃球1個均為被告所有供其施用第二級毒品所用之物，業
    據被告陳明在卷，爰依刑法第38條第1項第2款宣告沒收之。
據上論斷，應依刑事訴訟法第第273條之1第1 項、第299條第1項
前段，毒品危害防制條例第10條第1項、第2項，刑法第11條前段
、第56條、第47條、第38條第1項第2款、第51條第5款，判決如
主文。
本案經檢察官許麗美到庭執行職務。
中　　華　　民　　國　　94　　年　　6 　　月　　 2　　日
                  刑事第一庭法　官　彭淑苑
以上正本證明與原本無異。
如不服本判決，應於判決送達後十日內向本院提出上訴狀 (應附
繕本 )，上訴於臺灣高等法院。
中　　華　　民　　國　　94　　年　　6   　月 　　2　　日
                            書記官  李佩真
附錄本案實體處罰條文：
毒品危害防制條例第10條
施用第一級毒品者，處6月以上5年以下有期徒刑。
施用第二級毒品者，處3年以下有期徒刑。
